【裁判字號】    98,家上易,19
【裁判日期】    981228
【裁判案由】    損害賠償
【裁判全文】
臺灣高等法院臺中分院民事判決        98年度家上易字第19號
上  訴  人  乙○○
訴訟代理人  陸歷民  律師
被 上 訴人  甲○○
上列當事人間請求離婚損害賠償事件，上訴人對於民國98年10月
05日臺灣臺中地方法院98年度婚字第761 號第一審判決提起上訴
，本院於98年12月23日言詞辯論終結，茲判決如下：
    主      文
上訴駁回。
第二審訴訟費用由上訴人負擔。
    事實及理由
一、本件事實、理由及關於兩造攻擊防禦方法之意見及法律上之
    意見均與第一審判決相同，茲引用第一審判決所載。
二、被上訴人向原審起訴主張：兩造於大學時期即認識交往，並
    於93.01.12結婚，婚後感情尚稱融洽。詎上訴人不顧夫妻之
    情，竟於97年間與同事即訴外人黃蕙蘭發生性行為，嗣經臺
    灣臺中地方法院檢察署檢察官以通姦罪聲請簡易判決處刑，
    違反婚姻忠誠，致婚姻顯產生破綻且無回復之希望，有難以
    維持婚姻之重大事由，而請求判決離婚。又兩造婚姻關係之
    消滅，係因上訴人與人通姦，被上訴人並無過失，卻因上訴
    人之行為，將遭受親朋同事之指點議論，極為不堪，精神受
    創甚鉅，痛苦難以言喻，乃併依民法第1056條規定請求上訴
    人給付非財產上之損害賠償150 萬元（原審判准兩造離婚，
    上訴人並應給付被上訴人100 萬元，而駁回被上訴人其餘請
    求，上訴人僅就關於判命其給付100 萬元部分不服提起上訴
    ，其餘部分均未據兩造聲明不服）。
三、原審以民法第1056條第2 項規定，夫妻無過失之一方因判決
    離婚而受有非財產上之損害者，得向有過失之他方請求賠償
    ，又非財產上損害之慰撫金數額，究竟若干為適當，應斟酌
    兩造身分、地位、經濟狀況、加害程度及其他各種情形，俾
    為審判之依據。本件兩造於93.01.12結婚，結婚已逾五年，
    上訴人現年32歲，任職旅行社，被上訴人現年31歲，於飯店
    工作，被上訴人名下有一棟房屋、一筆土地、一輛汽車及一
    筆投資，財產總額為2,074,230 元，上訴人名下名下有一棟
    房屋，財產總額為887,800 元，兩造婚姻產生重大破綻原因
    在於上訴人與人通姦之雙方之學經歷、知識程度、身分、地
    位、結婚時間長短、目前之職業、經濟狀況及被上訴人並無
    過失，卻因上訴人之過失而經判決離婚所受之精神上痛苦甚
    巨等情狀，而判命上訴人應給付被上訴人非財產上損害賠償
    一百萬元，核無違誤。
四、上訴意旨指摘原判決命其給付一百萬元不當，請求於超過二
    十萬元部分，予以廢棄改判，駁回該部分被上訴人在第一審
    之訴，所持上訴理由無非係以伊會與訴外人黃蕙蘭發生性行
    為，係因兩造間之婚姻生活不幸福所造成，原審判命給付高
    達一百萬元之鉅額賠償金，疏未審酌將會對上訴人生活之影
    響云云，殊無足採。其上訴為無理由，應予駁回。
五、據上論結，本件上訴為無理由，爰依民事訴訟法第449條第1
    項、第78條，判決如主文。
中    華    民    國    98    年    12    月    28    日
                民事第五庭    審判長法  官  林陳松
                                    法  官  王重吉
                                    法  官  古金男
以上正本係照原本作成。
不得上訴。
                                    書記官  瑞芳
中    華    民    國    98    年    12    月    28    日
                                                      Ｓ


司法院資訊處製作；財團法人民間司法改革基金會備份。
